臺灣板橋地方法院刑事判決　　　　　　　　　　　　　九十年度訴字第一八一一號
　　公　訴　人　臺灣板橋地方法院檢察署檢察官
　　被　　　告　甲○○
右列被告因妨害兵役案件，經檢察官提起公訴 (九十年度師偵字第二三號），本院判
決如左：
    主  文
甲○○意圖避免臨時召集，而有應受召集，無故逾入營期限二日，累犯，處有期徒刑
柒月，褫奪公權壹年。
    事  實
一、甲○○於民國八十六年間因違反肅清煙毒條例等案件，經本院八十五年度訴字第
    二八四三號判處有期徒刑二年確定，嗣於八十八年一月五日執行完畢，猶不知悔
    改，意圖避免臨時召集，於九十年三月二日十九時許，由其父黃武男向台北縣警
    察局新莊分局光華派出所代為受領台北縣團管區司令部所發之臨時召集令後，明
    知應於九十年三月四日九時前往桃園縣中壢龍岡龍岩營區報到，竟不依規定之時
    間地點，前往接受臨時召集，無故逾入營期限達二日以上。
二、案經台北縣團管區司令部移送臺灣板橋地方法院檢察署檢察官偵查起訴。
    理  由
一、右揭事實，業據被告甲○○於本院審理時坦承不諱，惟辯稱：伊因外公去世而未
    去入營報到云云。惟查：右開犯罪事實，業經台北縣團管區司令部函敘明確，復
    有台北縣警察局新莊分局召集令送達回執聯證明書、行方不明年籍表各一份附卷
    可稽。且證人即被告之父黃武男於偵查中證稱：其代收臨時召集令時，甲○○人
    在台南，但其有打電話告知甲○○等語。況被告先前既有入伍服役之經驗，當知
    台北縣團管區司令部所發臨時召集令之重要性，及其未依規定報到將受刑罰制裁
    之後果，惟其於錯過入營報到之時間後，卻從未主動積極與台北縣團管區司令部
    或應報到之中壢龍岡龍岩營區聯繫，足徵被告意圖避免臨時召集之犯意，甚為顯
    然。是以，被告明知應受臨時召集，卻無故逾入營期限達二日以上，事證明確，
    犯行堪以認定。
二、核被告甲○○所為，係犯妨害兵役治罪條例第六條第五款之罪。又被告甲○○於
    八十六年間因違反肅清煙毒條例等案件，經本院八十五年度訴字第二八四三號判
    處有期徒刑二年確定，嗣於八十八年一月五日執行完畢，有臺灣高等法院檢察署
    刑案紀錄簡覆表一件在卷足憑，其於五年以內再犯本件有期徒刑以上之罪，為累
    犯，應依刑法第四十七條規定加重其刑。爰審酌被告犯罪之動機、目的、手段，
    及其品行、生活狀況、智識程度、犯罪所生之損害，及犯罪後態度等一切情狀，
    量處如主文所之刑，並依法宣告褫奪公權一年。
據上論斷，應依刑事訴訟法第二百九十九條第一項前段，妨害兵役治罪條例第六條第
五款、第二十六條、刑法第十一條前段、第三十七條第二項、第四十七條，判決如主
文。
本案經檢察官李海龍到庭執行職務
中      華      民      國    九十一    年      三      月    二十六    日
                                    臺灣板橋地方法院刑事第二庭
                                        法  官    黃   惠   瑛
右正本證明與原本無異。
如不服本判決，應於判決送達後十日內，向本院提出上訴狀。
                                        書記官    陳   旻   源
中      華      民      國    九十一    年      四      月      一      日
附錄本案論罪科刑法條全文:
妨害兵役治罪條例第六條
意圖避免動員召集或臨時召集，而有左列行為之一者，處六月以上、五年以下有期徒
刑：
一、捏造免役、除役、轉役、緩召、逐次召集或儘後召集原因者。
二、故意毀傷身體者。
三、緩召、逐次召集或儘後召集原因消滅後，無故逾三十日，未自動申報者。
四、無故拒絕接受召集令者。
五、應受召集，無故逾入營期限二日者。
六、使人頂替本人應召者。
